【裁判字號】    89,自,590
【裁判日期】    900327
【裁判案由】    侵占等
【裁判全文】
臺灣高雄地方法院刑事裁定                          八十九年度自字第五九號
    自  訴  人  甲○○
    被      告  乙○○
右列被告因侵占等案件，經自訴人提起自訴，本院裁定如左：
    主  文
自訴駁回。
    理  由
一、按法院或受命法官於自訴案件第一次審判期日前訊問及調查結果，如認為案件有
    刑事訴訟法第二百五十二條至第二百五十四條之情形者，得以裁定駁回其自訴，
    同法第三百二十六條第三項定有明文。
二、本件自訴意旨略稱：自訴人與被告乙○○原係鄰居，於民國八十一年十二月初經
    被告推薦向福座開發股份有限公司（下稱福座公司）購入二十座北海福座富貴型
    納骨塔永久使用權。八十七年五月間，自訴人將上開納骨塔權狀交付被告委託其
    代理出租經營，雙方約定以三個月為一期，一期租金新台幣（下同）十萬元，由
    自訴人取得其中八萬元，餘則歸被告所有。詎被告自八十八年六月間起，給付自
    訴人之租金即陸續減少，且有遲延交付情形，嗣經向其索回五座權狀，其餘十五
    座之租金，被告自八十九年一月間亦未再給付，經寄發信函催討，被告僅再支付
    五千元，爾後自同年十月間起即未再與自訴人聯絡，音訊全杳，經向福座公司查
    詢懷疑自訴人上開納骨塔使用權力已遭被告盜賣，因認被告涉犯侵占罪嫌。
三、惟按犯罪事實應依證據認定之，無證據不得推定其犯罪事實，刑事訴訟法第一百
    五十四條定有明文。次按刑法上侵占罪之成立，以擅自處分自己持有他人所有之
    物，或變易持有之意思為所有之意思而逕為所有人之行為，為其構成要件；如僅
    將持有物延不交還，自不能遽論以該罪，亦有最高法院七十年度台上字第一六三
    三號判決可資參考。本件自訴人自訴被告涉有侵占罪嫌，無非係以其委託被告出
    租經營其所有之上開納骨塔使用權，被告租金遲延給付，亦未歸還權狀，且音訊
    全杳等情為其論據，並提出委託書、存證信函、買賣契約書等為其證據。惟訊據
    被告雖坦承有收受自訴人交付之納骨塔使用權狀受託出租之事實，惟堅決否認有
    侵占犯行，辯稱：伊沒有盜賣自訴人之納骨塔權利，因其至花蓮工作，一時未與
    自訴人聯絡，才發生誤會，在今年（九十年）過年前間已與自訴人聯絡，並獲得
    自訴人諒解，雙方誤會已解釋清楚等語，而自訴人嗣於本院調查時亦陳稱：被告
    受託之初均有按期給付租金，是到後來有三期未支付，又找不到被告，才會提起
    自訴，被告在今年過年前已主動與其聯繫，現誤會已說清楚，伊並願繼續委託被
    告代為處理納骨塔之事，本件是誤會所致，願撤回自訴等語在卷可按（見本院九
    十年三月二十六日訊問筆錄），顯見自訴人係因被告遲延給付租金，又遍尋不著
    被告，始懷疑被告已盜賣其所委託經營之納骨使用權，然被告事實上並無自訴人
    所指之侵占犯行，至為明確，本件應純屬民事債權債務糾葛，尚無涉侵占之犯罪
    行為。此外，本院復查無其他證據足資證明被告有自訴人初所指訴之侵占犯行，
    被告犯罪嫌疑顯有不足，揆諸上揭刑事訴訟法之規定，本件自訴應予駁回。
據上論斷，應依刑事訴訟法第三百二十六第三項、第二百五十二條第十款，裁定如主
文。
中      華      民      國    九十      年      三      月    二十七    日
                                  臺灣高雄地方法院刑事庭
                          法  官  陳淑卿
右正本證明與原本無異。
如不服本裁定，應於裁定送達後五日內，向本院提出抗告狀。
                                      書記官  陳朝宗
中      華      民      國       九十     年    三      月    二十七    日


司法院資訊處製作；財團法人民間司法改革基金會備份。
